臺灣臺北地方法院民事裁定　　　　　　　 96年度抗字第671號
抗　告　人　展業投資股份有限公司
法定代理人　丙○○
抗　告　人　乙○○
　　　　　　丙○○
相　對　人　臺灣新光商業銀行股份有限公司
　　　　　　　　　　　、30樓.
法定代理人　甲○○
上列當事人間聲請本票裁定准許強制執行事件，抗告人對於中華
民國96年7月4日本院96年度票字第39654號裁定提起抗告，本院
裁定如下：
    主  文
抗告駁回。
抗告費用新台幣壹仟元由抗告人連帶負擔。
    理  由
一、按執票人向本票發票人行使追索權時，得聲請法院裁定後強
    制執行，票據法第123條定有明文；次按本票執票人，依上
    開規定，聲請法院裁定許可對發票人強制執行，係屬非訟事
    件，此項聲請之裁定，及抗告法院之裁定，僅依非訟事件程
    序，以審查強制執行許可與否，並無確定實體上法律關係存
    否之效力，如發票人就票據債務之存否有爭執時，應由發票
    人提起確認之訴，以資解決，最高法院57年度台抗第76號著
    有判例可資參照。
二、抗告意旨略以：系爭本票之相對人所聲請內容有違抗告人等
    與44家債權金融機構依據「中華民國銀行公會會員自律性債
    權債務協商及制約機制」所作成之協商，44家債權金融機構
    之決議及呈報財政部備查函在案。相對人為前開債權金融機
    構之一，自應受該決議之拘束。相對人逕持系爭本票強制執
    行，除違反前開決議，亦已損害其他44家債權金融機構之債
    權，爰請求將原裁定廢棄。
三、經查，原法院依非訟事件程序審查，系爭本票應記載事項並
    無欠缺，而為准予強制執行之裁定，經核並無違誤。至抗告
    人主張經與44家銀行協商成立，系爭本票債權尚待確認云云
    。惟查本票聲請強制執行裁定，僅持票人向法院聲請裁定准
    許強制執行，如本票債務人因訴訟外之和解契約等，認系爭
    本票債權有實體法上之爭執，即應另循民事訴訟程序以資解
    決，故抗告人前開抗告意旨，係屬實體法上之爭執，非本件
    非訟程序所得審究，參照前揭判例意旨，抗告人執詞指摘原
    裁定不當求予廢棄，非有理由，應予駁回。
四、據上論結，本件抗告為無理由，應依非訟事件法第46條、第
    21條第2項，24條第1項，民事訴訟法第495條之1第1項、第
    449條第1項、第95條、第85條第2項，裁定如主文。
中　　華　　民　　國　　96　　年　　8　　月　28   　　日
                  民事第四庭  審判長法　官　林麗玲
　　　　　　　　　　　　　　　　　　法　官  林玲玉
　　　　　　　　　　　　　　　　　　法　官  洪遠亮
正本係照原本作成。
本裁定除以適用法規顯有錯誤為理由，並經本院許可外，不得再
抗告。如提起再抗告，應於收受後10日內委任律師為訴訟代理人
向本院提出再抗告狀。並繳納再抗告費新台幣1,000元。
中　　華　　民　　國　　96　　年　　8 　　月　　28　　日
                    　　　　　　    書記官　陳莉庭
